【裁判字號】    92,交易,488
【裁判日期】    921021
【裁判案由】    公共危險
【裁判全文】
臺灣臺北地方法院刑事判決                        九十二年度交易字第四八八號
    公  訴  人  臺灣臺北地方法院檢察署檢察官
    被      告  甲○○  男，四.
右列被告因公共危險案件，經檢察官提起公訴（九十二年度偵字第一四六０五號、第
一五七六一號），因被告於準備程序進行中就被訴事實為有罪之陳述，且所犯非死刑
、無期徒刑、最輕本刑為三年以上有期徒刑之罪或高等法院管轄第一審案件，經告知
簡式審判程序之旨，並聽取檢察官、被告之意見後，經本院合議庭裁定由受命法官獨
任進行簡式審判程序，本院受命法官獨任判決如左：
    主    文
甲○○服用酒類，不能安全駕駛動力交通工具而駕駛，處有期徒刑貳月，如易科罰金
，以佰元折算壹日；又服用酒類，不能安全駕駛動力交通工具而駕駛，處有期徒刑
月，如易科罰金，以佰元折算壹日。應執行有期徒刑伍月，如易科罰金，以佰
元折算壹日。
    事    實
一、甲○○於民國九十二年六月十八日晚間飲用酒類，明知其已因服用酒類達不能安
    全駕駛動力交通工具之程度，仍於翌日凌晨零時四分許，駕駛動力交通工具車牌
    號碼ＬＤ五－一九八號重型機車，行經臺北市○○○路○段與武昌街二段交岔路
    口，因夜間駕車未依規定使用燈光、駕駛行為明顯異常，轉彎或變換車道未打方
    向燈或方向燈錯誤，或有駛入對向車道、單行道等異常駕駛行為，為警攔停盤查
    並進行呼氣酒精濃度檢測，甲○○於九十二年六月十九日凌晨零時四分許之呼氣
    酒精濃度為０‧六六亳克＼公升，因而發覺上情。
二、甲○○再於九十二年六月二十八日凌晨飲用酒類，明知其已因服用酒類達不能安
    全駕駛動力交通工具之程度，仍於同日凌晨零時五十八分許，駕駛動力交通工具
    車牌號碼ＵＭＰ－四三０號輕型機車，行經臺北市○○○路○段與武昌街二段交
    岔路口，因夜間駕車未依規定使用燈光、駕駛行為明顯異常，轉彎或變換車道未
    打方向燈或方向燈錯誤，或有駛入對向車道、單行道等異常駕駛行為，且對員警
    指揮及交通號誌無反應或遲緩，駕駛判斷力顯然欠佳，及車輛行徑偏離常軌，時
    而加速、時而突停，顯無法正常操控，為警攔停盤查並進行呼氣酒精濃度檢測，
    甲○○於九十二年六月二十八日凌晨零時五十八分許之呼氣酒精濃度為０‧五六
    亳克＼公升，因而發覺上情。
三、案經臺北市政府警察局萬華分局報請臺灣臺北地方法院檢察署檢察官偵查起訴，
    因甲○○於準備程序進行中就被訴事實為有罪之陳述，且其所犯非死刑、無期徒
    刑、最輕本刑為三年以上有期徒刑之罪或高等法院管轄第一審案件，經告知簡式
    審判程序之旨，並聽取檢察官、甲○○之意見後，經本院合議庭裁定由受命法官
    獨任進行簡式審判程序。
    理    由
一、訊據被告甲○○對於右揭犯罪事實均坦承不諱，核與呼氣酒精濃度檢測單、刑法
    第一百八十五條之三案件測試觀察紀錄表、臺北市政府警察局舉發違反道路交通
    管理事件通知單所載相符；其中被告於九十二年六月十九日凌晨零時四分許之呼
    氣酒精濃度為０‧六六亳克＼公升，且當時夜間駕車未依規定使用燈光、駕駛行
    為明顯異常，又轉彎或變換車道未打方向燈或方向燈錯誤，或有駛入對向車道、
    單行道等異常駕駛行為，查獲、測試或訊問過程中，復有語無倫次、注意力無法
    集中、多話情事，及被告於九十二年六月二十八日凌晨零時五十八分許之呼氣酒
    精濃度則為０‧五六亳克＼公升，且當時夜間駕車未依規定使用燈光、駕駛行為
    明顯異常，又轉彎或變換車道未打方向燈或方向燈錯誤，或有駛入對向車道、單
    行道等異常駕駛行為，且對員警指揮及交通號誌無反應或遲緩，駕駛判斷力顯然
    欠佳，及車輛行徑偏離常軌，時而加速、時而突停，顯無法正常操控，查獲、測
    試或訊問過程中，復有語無倫次、含糊不清或意識模糊，注意力無法集中，多話
    、泥醉情事，亦分別經現場處理員警當場觀察、測試後記載明確，有酒精濃度檢
    測單、刑法第一百八十五條之三案件測試觀察紀錄表附卷可按。
二、按刑法第一百八十五條之三規定所謂「不能安全駕駛」，係抽象危險犯，並不以
    發生具體危險為必要，對於呼氣酒精濃度已達每公升０．五五亳克（０．五五亳
    克＼公升）以上，肇事率為一般正常人之十倍，認為已達不能安全駕車之標準，
    此業經法務部八十八年五月十八日以法八八檢字第００一六六九號函告週知，應
    為絕對不能安全駕駛動力交通工具；而就醫學文獻所知，酒精對人體造成之影響
    ，於呼氣時酒精濃度達每公升０‧二五亳克（約合體內血液中酒精濃度五０亳克
    ＼公升或百分之零點零五）即會輕度中毒，造成輕度協調功能降低，呼氣酒精濃
    度達每公升０‧五亳克時（約合體內血液中酒精濃度一００亳克＼公升或百分之
    零點一）屬輕到中度中毒症狀，出現反應較慢、感覺減低、影響駕駛之狀況，又
    飲酒後一小時許，其體內血液酒精濃度可達最高，飲酒一小時後其體內之酒精濃
    度隨即消減，此亦分別有行政院國軍退除役官兵輔導委員會臺北榮民總醫院八十
    八年八月五日（八八）北總內字第二六八六八號函、八十八年十月二十六日（八
    八）院賓文廉字第一三四０七號臺灣高等法院函附台北醫學院附設醫院精神科主
    任蔡尚穎「酒精對人體生理與行為之影響」一文可據。本件被告於九十二年六月
    十九日凌晨零時四分許飲用酒類達呼氣酒精濃度０‧六六亳克＼公升程度，於同
    年月二十八日凌晨零時五十八分許飲用酒類達呼氣酒精濃度０‧五六亳克＼公升
    程度，仍分別駕駛動力交通工具車牌號碼ＬＤ五－一九八號、車牌號碼ＵＭＰ－
    四三０號機車，行經臺北市○○○路○段、武昌街二段交岔路口，均因夜間駕車
    未依規定使用燈光、駕駛行為明顯異常，及轉彎或變換車道未打方向燈或方向燈
    錯誤，或有駛入對向車道、單行道等異常駕駛行為，其中九十二年六月二十八日
    復有對員警指揮及交通號誌無反應或遲緩，駕駛判斷力顯然欠佳，及車輛行徑偏
    離常軌，時而加速、時而突停，顯無法正常操控情節，且查獲、測試或訊問過程
    中，有語無倫次、注意力無法集中、多話、含糊不清或意識模糊、泥醉等情事，
    前已述及，其呼氣酒精濃度已逾０‧五亳克＼公升，達輕到中度中毒，反應較慢
    、感覺減低、影響駕駛程度，且顯均已造成其注意力、反應力、平衡感、穩定性
    、控制力、判斷力、駕駛能力均降低，應認已達不能安全駕駛動力交通工具之程
    度，本件事證明確，被告犯行洵堪認定，應依法論科。
三、核被告二次所為，均係犯刑法第一百八十五條之三服用酒類不能安全駕駛動力交
    通工具而駕駛罪。被告二次犯行，犯意各別，應予分論併罰。爰審酌被告並無前
    科、素行良好，有臺灣高等法院被告全國前案紀錄表可佐，短時間內二度飲用酒
    類達不能安全駕駛程度而駕駛動力交通工具，而酒精成分對人之意識能力具有不
    良影響，超量飲酒後會導致對週遭事務之辨識及反應能力較平常狀況薄弱，被告
    二度服用酒類達注意力、反應力、平衡感、穩定性、控制力、判斷力、駕駛能力
    均降低、嚴重不能安全駕駛之程度，猶執意駕駛動力交通工具機車，對一般往來
    之人車均生高度危險性，罔顧他人生命、身體、健康、財產安全，惡性非輕，惟
    犯後坦承犯行、非無悔意，且尚未因酒後駕車肇事致人死傷等一切情狀，認檢察
    官分別求處有期徒刑三月、四月略嫌過重，而分別量處如主文所示之刑，及諭知
    如易科罰金之折算標準，並定其應執行之刑，以資懲儆。
四、本件被告於準備程序進行中就被訴事實為有罪之陳述，且其所犯非死刑、無期徒
    刑、最輕本刑為三年以上有期徒刑之罪或高等法院管轄第一審案件，經告知簡式
    審判程序之旨，並聽取檢察官、被告之意見後，經本院合議庭裁定由受命法官獨
    任進行簡式審判程序，併此敘明。
據上論斷，應依刑事訴訟法第二百九十九條第一項前段、第二百七十三條之一第一項
，刑法第一百八十五條之三、第四十一條第一項前段、第五十一條第五款，罰金罰鍰
提高標準條例第二條，判決如主文。
本案經檢察官越方如到庭執行職務。
中      華      民      國    九十二    年      十      月    二十一    日
                              臺灣臺北地方法院交通法庭
                                      法  官  洪  文  慧
右正本證明與原本無異。
如不服本判決，應於判決送達後十日內向本院提出上訴狀（應抄附繕本）。告訴人或
被害人如對於本判決不服者，應具備理由請求檢察官上訴，其上訴期間之計算係以檢
察官收受判決正本之日期為準。
                                      書記官  江  虹  儀
中      華      民      國    九十二    年      十      月    二十一    日


司法院資訊處製作；財團法人民間司法改革基金會備份。
